# 可转换债券发行方与购买方的确认问题

提问人：惑或不惑 时间：2021-11-18 16:41:51
教材上，发行方针对负债成分和权益成分分别确认为应付债券和其他权益工具
辅导教材，对于购买方的解释是“不能通过合同现金流量测试，归类为以公允价值计量且其变动计入当期损益的金融资产。”问题在于，为什么发行方可以分别确认金融负债和权益工具，而购买方为什么不能分别确认‘以公允价值计量且其变动计入其他综合收益的金融资产’（对应负债部分）
和“以公允价值计量且其变动计入当期损益的金融资产”（对于可转换债券中看涨期权部分），本人觉得这样是否更符合逻辑？请教陈版及各位大佬。

回答人：chenyiwei
2017 年修订后的《企业会计准则第 22 号——金融工具确认和计量》第二十四条：混合合同包含的主合同属于本准则规范的资产的，企业不应从该混合合同中分拆嵌入衍生工具，而应当将该混合合同作为一个整体适用本准则关于金融资产分类的相关规定。
这是基于简化处理资产端的考虑，与金融资产分类的调整相对应。